【裁判字號】    95,訴,325
【裁判日期】    950327
【裁判案由】    毒品危害防制條例
【裁判全文】
臺灣臺中地方法院刑事判決               95年度訴字第325號
公  訴  人  臺灣臺中地方法院檢察署檢察官
被      告  甲○○
                    （現在臺灣臺中女子監獄執行中）
                    國民
上列被告因違反毒品危害防制條例案件，經檢察官提起公訴（九
十五年度毒偵字第二三○號），本院合議庭裁定改以簡式審判程
序審理，判決如下：
    主  文
甲○○連續施用第一級毒品，處有期徒刑壹年壹月。
扣案之第一級毒品海洛因壹小包（淨重壹點肆參公克）。
    犯罪事實
一、甲○○前於民國八十七年間，因施用毒品案件，經臺灣彰化
    地方法院以八十七年毒聲字第二○五七號裁定送觀察、勒戒
    後，認無繼續施用毒品之傾向，而由臺灣彰化地方法院檢察
    署檢察官以八十七年度偵字第一○五四八號為不起訴處分確
    定；又於八十九年間，因施用毒品案件，經本院以八十九年
    度毒聲字第六三五五號裁定送觀察、勒戒後，認有繼續施用
    毒品之傾向，再經本院以九十年度毒聲字第二○五七號裁定
    送強制戒治一年，期間曾經評定為合格而無繼續戒治必要，
    經本院以九十年度毒聲字第五一五三號裁定停止戒治，所餘
    戒治期間付保護管束；又因於保護管束期間，違反保護管束
    應遵守事項情節重大，經本院以九十一度毒聲字第二一九號
    裁定撤銷停止戒治之處分，嗣於九十二年一月二十一日戒治
    期滿執行完畢，並於翌日即同年月二十二日釋放。而其所犯
    前揭施用毒品部分，並經臺灣臺中地方法院檢察署檢察官提
    起公訴，經本院於九十年間，就其連續施用第一級毒品及施
    用第二級毒品犯行，分別判處有期徒刑一年及六月，並定其
    應執行刑為有期徒刑一年三月確定在案；嗣於九十二年間，
    再因施用第一級毒品及第二級毒品案件，經本院分別判處有
    期徒刑一年四月、五月，嗣經檢察官聲請定應執行刑為有期
    徒刑一年八月確定在案，前開二部分，因不合於定應執行刑
    之要件，而接續執行，入監執行後，於九十四年二月一日縮
    短刑期假釋出監，嗣因再行施用毒品（即本案），經撤銷假
    釋，而於九十四年十二月十四日入監執行殘刑八月九日，現
    仍在執行中（至九十五年八月二十二日縮刑期滿，故於本件
    不構成累犯）。詎甲○○於前次強制戒治執行完畢釋放後五
    年內，猶不知戒絕，明知海洛因已列為毒品危害防制條例第
    二條第二項第一款所稱之第一級毒品，竟另基於施用第一級
    毒品海洛因之概括犯意，先推由其男友李元隆向不詳姓名年
    籍之人購得第一級毒品海洛因後，即自九十四年八月下旬某
    日起，至同年十二月十二日晚間十時許止，在李元隆位於臺
    中市○○路一七六之四號住處，以將第一級毒品海洛因粉末
    摻於香煙內，點燃香煙吸入體內之方式，連續施用第一級毒
    品海洛因多次，平均每月施用一次。嗣於九十四年十二月十
    三日（起訴書誤載為十二日）晚間十時許，在李元隆前開住
    處為警查獲，並扣得李元隆所有，而預備供李元隆與甲○○
    共同施用之第一級毒品海洛因一小包（淨重一點四三公克）
    。
二、案經臺中市警察局移送臺灣臺中地方法院檢察署檢察官偵查
    起訴。
    理    由
一、訊據被告甲○○對於在上開時、地，連續多次非法施用第一
    級毒品海洛因之事實供承不諱，且被告於九十四年十二月十
    三日為警查獲時所採集之尿液，經送中山醫學大學附設醫院
    藥物濫用檢測中心檢驗結果，確呈嗎啡陽性反應，有該檢測
    中心出具之確認檢驗結果報告一紙在卷可稽，又其於為警查
    獲時所扣得之白粉一小包，經送法務部調查局鑑定結果，確
    含有第一級毒品海洛因成分（淨重一點四三公克），有該局
    出具鑑定通知書一份附卷可憑，足見被告之自白與事實相符
    ，而堪以採信。本件事證明確，被告連續施用第一級毒品海
    洛因犯行，堪以認定。
二、被告前於八十七年間，因施用毒品案件，經臺灣彰化地方法
    院以八十七年毒聲字第二○五七號裁定送觀察、勒戒後，認
    無繼續施用毒品之傾向，而由臺灣彰化地方法院檢察署檢察
    官以八十七年度偵字第一○五四八號為不起訴處分確定；又
    於八十九年間，因施用毒品案件，經本院以八十九年度毒聲
    字第六三五五號裁定送觀察、勒戒後，認有繼續施用毒品之
    傾向，再經本院以九十年度毒聲字第二○五七號裁定送強制
    戒治一年，期間曾經評定為合格而無繼續戒治必要，經本院
    以九十年度毒聲字第五一五三號裁定停止戒治，所餘戒治期
    間付保護管束；又因於保護管束期間，違反保護管束應遵守
    事項情節重大，經本院以九十一度毒聲字第二一九號裁定撤
    銷停止戒治之處分，嗣於九十二年一月二十一日戒治期滿執
    行完畢，並於翌日即同年月二十二日釋放，有臺灣臺中地方
    法院檢察署刑案資料查註紀錄表及臺灣高等法院被告前案紀
    錄表各一份附卷可參。被告於前案強制戒治執行完畢釋放後
    ，五年內再犯本件施用第一級毒品罪，應予依法論科。
三、查海洛因係毒品危害防制條例第二條第二項第一款所規定之
    第一級毒品。被告於前案強制戒治執行完畢釋放後，五年內
    再行施用第一級毒品海洛因之行為，核係犯同條例第十條第
    一項之施用第一級毒品罪。其持有毒品之行為，意在供己施
    用，故持有之低度行為，應為施用之高度行為所吸收，不另
    論罪。被告先後多次施用第一級毒品海洛因之犯行，時間緊
    接，且觸犯構成要件相同之罪，顯係基於概括犯意反覆為之
    ，應依刑法第五十六條連續犯之規定，論以一罪，並加重其
    刑。按累犯之成立要件依刑法第四十七條規定，必須受有期
    徒刑之執行完畢，五年以內再犯有期徒刑以上之刑之罪者，
    始足當之。按所謂執行完畢，如為二以上有期徒刑併執行者
    ，依刑法第七十九條第一項、第七十九條之一第一項、第三
    項規定，其假釋所定最低應執行之期間，合併計算之，其所
    餘刑期，亦應合併計算，必於該期間內，未經撤銷假釋，其
    未執行之刑，始以已執行論；又犯二以上之罪受有期徒刑合
    併執行，並合併計算其最低執行期間而獲准假釋，其假釋之
    範圍應包括所犯之該數罪，即不論假釋開始其中一罪是否已
    執行期滿，在假釋期間內，所犯數罪之徒刑均應認為尚未執
    行完畢，必假釋期滿未經撤銷，而於五年內再犯有期徒刑之
    罪者，始構成累犯（參照最高法院八十八年度臺非字第三一
    四號、九十年臺非字第四五號判決要旨）。本件被告前於九
    十年間，因連續施用第一級毒品及施用第二級毒品案件，分
    別經本院判處有期徒刑一年及六月，並定其應執行刑為有期
    徒刑一年三月確定在案；嗣於九十二年間，再因施用第一級
    毒品及第二級毒品案件，經本院分別判處有期徒刑一年四月
    、五月，嗣經檢察官聲請定應執行刑為有期徒刑一年八月確
    定在案，前開二部分，因不合於定應執行刑之要件，而接續
    執行，入監執行後，於九十四年二月一日縮短刑期假釋出監
    ，嗣因再行施用毒品（即本案），經撤銷假釋，而於九十四
    年十二月十四日入監執行殘刑八月九日，現仍在執行中，至
    九十五年八月二十二日始縮刑期滿等情，有上開臺灣臺中地
    方法院檢察署刑案資料查註紀錄表及臺灣高等法院被告前案
    紀錄表各一份附卷可稽。被告於前案假釋中再犯本罪，斯時
    前揭接續執行之二部分罪刑，依上開說明，應俱未執行完畢
    ，是本件自無累犯規定之適用。公訴人認本件應依累犯之規
    定，加重其刑，容有誤會。爰審酌被告前因施用毒品犯行，
    經觀察、勒戒及強制戒治後，竟猶故態復萌，再施用第一級
    毒品海洛因不輟，無視於毒品對於自身健康之戕害及國家對
    於杜絕毒品犯罪之禁令，惡性非輕，惟於犯後坦認罪行，態
    度尚佳等一切情狀，量處如主文所示之刑。扣案之第一級毒
    品海洛因一小包（淨重一點四三公克），為毒品危害防制條
    例第二條第二項第一款所指之第一級毒品，屬違禁物，雖非
    被告所有，仍應依同條例第十八條第一項前段規定，沒收銷
    燬之。
據上論斷，應依刑事訴訟法第二百七十三條之一第一項、第二百
九十九條第一項前段，毒品危害防制條例第十條第一項、第十八
條第一項前段，刑法第十一條、第五十六條，判決如主文。
本案經檢察官乙○○到庭執行職務。
中    華    民    國    95    年    3      月    27   日
                  刑事第三庭    法  官  郭 妙 俐
上正本證明與原本無異。
如不服本判決，應於判決送達後十日內向本院提出上訴狀，上訴
於臺灣高等法院臺中分院( 須附繕本 )。
                                書記官  高 勳 楠
中    華    民    國    95    年    3    月    27    日
附錄本案論罪科刑法條全文
毒品危害防制條例第十條
施用第一級毒品者，處六月以上五年以下有期徒刑。
施用第二級毒品者，處三年以下有期徒刑。


司法院資訊處製作；財團法人民間司法改革基金會備份。
